【裁判字號】    94,易,1552
【裁判日期】    950414
【裁判案由】    竊盜
【裁判全文】
臺灣彰化地方法院刑事判決              94年度易字第1552號
公  訴  人  臺灣彰化地方法院檢察署檢察官
被      告  戊○○
                    （現羈於臺灣彰化看守所）
上列被告因竊盜案件，經檢察官聲請簡易判決處刑（九十四年度
偵字第七四五二號）及移送併辦（九十四年度偵字第九○四三號
、九十五年度偵字第五四一號），本院北斗簡易庭認不宜以簡易
程序判決處刑，簽移由本院合議庭改依通常程序審理，嗣被告於
準備程序就被訴事實為有罪之陳述，經本院合議庭裁定由受命法
官獨任行簡式審判程序，並判決如下：
    主      文
戊○○共同連續攜帶兇器毀壞門扇於夜間侵入住宅竊盜，累犯，
處有期徒刑壹年貳月。
扣案之六角扳手壹支沒收。
    事實及理由
一、犯罪事實：
    戊○○於民國八十九年間，因施用第一、二級毒品案件，經
    本院判處有期徒刑十月、八月，定應執行有期徒刑一年三月
    確定，復於九十年間，因施用第一、二級毒品案件，再經本
    院判處有期徒刑九月、五月，定應執行有期徒刑一年一月確
    定，二案接續執行，至九十三年十一月五日縮短期刑執行完
    畢。仍不思悔改，又意圖為自己不法所有，且基於概括犯意
    ，獨自一人或夥同與之同具犯意聯絡之劉明泉（檢察官已移
    送本院另案併予審理），於附表所示之時間、地點，以附表
    所示之方式竊取他人財物。嗣為警循線查獲，並扣得戊○○
    所有供竊盜使用之六角扳手一支。
二、被告戊○○於準備程序中，就上述犯罪事實為有罪之陳述，
    且所犯係死刑、無期徒刑、最輕本刑為三年以上有期徒刑以
    外之罪，經本院合議庭依刑事訴訟法第二百七十三條之一第
    一項之規定，裁定由法官一人獨任進行簡式審判程序。
三、本案證據：
    (一)被害人乙○○之警詢供述，及其簽具之贓物認領保管單（
      被害人已領回失竊之測速器及駕駛執照）。
    (二)被害人丁○○之警詢供述。
    (三)內政部警政署刑事警察局指紋鑑驗書（發文日期文號：九
      十四年十一月七日刑紋字第○九四○一五七九五九號），
      暨現場採集指紋之照片與比對資料。
    (四)被害人丙○○之警詢供述，及其簽具之贓物認領保管單（
      被害人已領回車輛）。
    (五)被害人甲○○之警詢供述，及其簽具之贓物認領保管單（
      被害人已領回車輛）。
    (六)彰化縣警察局車輛協尋（尋獲）電腦輸入單二紙。
    (七)扣案之六角扳手一支。
    (八)附表所示案件之查證照片。
    (九)被告於警詢、偵訊及本院審理之自白。
    (十)台灣高等法院被告全國前案紀錄表。
四、起訴書僅記載附表編號一之犯行，而未論及其餘竊盜犯行，
    惟被告所犯如附表記載之多件竊盜犯行，時間緊接，所犯係
    基本犯罪構成要件相同之罪，顯係基於概括之犯意反覆為之
    ，為連續犯，依法應以情節較重之一罪（即攜帶兇器毀壞門
    扇於夜間侵入住宅罪）論處，是具有裁判上一罪之關係，基
    於審判不可分原則，本院自應全部審理。
五、應依刑事訴訟法第四百五十二條、第二百七十三條之一第一
    項、第二百九十九條第一項前段、第三百十條之二、第四百
    五十四條第一項，刑法第二十八條、第五十六條、第三百二
    十一條第一、二、三款、第四十七條、第三十八條第一項第
    二款，判決如主文。
六、如不服本判決，應於判決送達後十日內，向本院提出上訴狀
    （須附繕本），上訴於台灣高等法院台中分院。告訴人或被
    害人對於判決如有不服具備理由請求檢察官上訴者，其上訴
    期間之計算係以檢察官收受判決正本之日期為準。
本案經檢察官洪英丰到庭執行職務。
中    華    民    國   九十五  年    四    月  十四   日
                  刑事第二庭           法  官  黃玉齡
以上正本證明與原本無異。
中    華    民    國   九十五  年    四    月  十四   日
                                       書記官  林怡吟
附錄本案論罪科刑法條全文：
中華民國刑法第320條
意圖為自己或第三人不法之所有，而竊取他人之動產者，為竊
  盜罪，處5年以下有期徒刑、拘役或500元以下罰金。
意圖為自己或第三人不法之利益，而竊佔他人之不動產者，依
  前項之規定處斷。
前二項之未遂犯罰之。
中華民國刑法第321條
犯竊盜罪而有左列情形之一者，處6月以上、5年以下有期徒刑
  ：
  一  於夜間侵入住宅或有人居住之建築物、船艦或隱匿其內而
      犯之者。
  二  毀越門扇、牆垣或其他安全設備而犯之者。
  三  攜帶兇器而犯之者。
  四  結夥三人以上而犯之者。
  五  乘火災、水災或其他災害之際而犯之者。
  六  在車站或埠頭而犯之者。
前項之未遂犯罰之。
附表
┌──┬──────┬──────┬────┬─────────┬────┬─────┐
│編號│犯 罪 時 間 │犯 罪 地 點 │被害人  │行竊方式及查獲經過│竊得財物│所犯法條  │
├──┼──────┼──────┼────┼─────────┼────┼─────┤
│ 一 │九十四年九月│彰化縣北斗鎮│乙○○  │被告獨自一人撿拾路│測速器一│刑法第三百│
│    │七日上午五時│中山路一段二│        │邊之石頭打破車號9B│個、汽車│二十條第一│
│    │許          │號（七星飯店│        │─2869號自用小客車│駕執照一│項        │
│    │            │停車場）    │        │之窗戶後，再入內竊│張、摩拖│          │
│    │            │            │        │取財物得手。惟被告│羅拉牌行│          │
│    │            │            │        │不慎將自己之行動電│動電話一│          │
│    │            │            │        │話遺留於該車內，因│支（無門│          │
│    │            │            │        │而為警循線查獲。  │號）。  │          │
├──┼──────┼──────┼────┼─────────┼────┼─────┤
│ 二 │九十四年九月│彰化縣大村鄉│丁○○  │被告攜帶其所有對人│香菸一批│刑法第三百│
│    │二十八日上午│過溝村中山路│        │體安全有危害性、客│（約七、│二十一條第│
│    │四時三十分許│二段三五○號│        │觀上可作為兇器使用│八十包）│一項第一、│
│    │            │之私人住宅  │        │之十字型螺絲起子一│，飲料一│二、三款  │
│    │            │            │        │支（未扣案），與劉│批、金鍊│          │
│    │            │            │        │明泉共同前往作案地│子一條、│          │
│    │            │            │        │點，由被告以螺絲起│白金鍊子│          │
│    │            │            │        │子撬開鐵捲門進入屋│二條、現│          │
│    │            │            │        │內尋找財物，劉明泉│金一萬九│          │
│    │            │            │        │在外把風，得手後，│千元、監│          │
│    │            │            │        │二人即共同逃逸並朋│視器一台│          │
│    │            │            │        │分財物。經警採集現│、行動電│          │
│    │            │            │        │場可疑指紋，而循線│話、存摺│          │
│    │            │            │        │查獲上情。        │五本。  │          │
├──┼──────┼──────┼────┼─────────┼────┼─────┤
│三  │九十四年十一│彰化縣田中鎮│丙○○  │被告獨自一人攜帶其│車號QD-3│刑法第三百│
│    │月五日上午四│建國路一六三│        │所有客觀上可作為兇│506號自 │二十一條第│
│    │時許        │號建築物之騎│        │器使用之六角扳手一│用小客車│一項第三款│
│    │            │樓          │        │支（扣案），至作案│一部。  │          │
│    │            │            │        │地點，以扳手撬開車│        │          │
│    │            │            │        │門及啟動汽車電門，│        │          │
│    │            │            │        │將車輛駛離而竊取得│        │          │
│    │            │            │        │手，以供己代步使用│        │          │
│    │            │            │        │。嗣於九十四年十一│        │          │
│    │            │            │        │月九日，被告在彰化│        │          │
│    │            │            │        │縣田尾鄉新興村新興│        │          │
│    │            │            │        │路三七七巷旁之空地│        │          │
│    │            │            │        │發動該部車輛時為警│        │          │
│    │            │            │        │查獲。            │        │          │
├──┼──────┼──────┼────┼─────────┼────┼─────┤
│四  │九十四年十一│彰化縣田尾鎮│甲○○  │被告獨自一人攜帶前│車號QA-3│刑法第三百│
│    │月六日下午八│公館路      │        │揭扣案之六角扳手，│401號自 │二十一條第│
│    │時許        │            │        │至作案地點，以扳手│用小客貨│一項第三款│
│    │            │            │        │撬開車門及啟動汽車│車      │          │
│    │            │            │        │電門，將車輛駛離而│        │          │
│    │            │            │        │竊取得手，以供己代│        │          │
│    │            │            │        │步使用。前開編號三│        │          │
│    │            │            │        │之案件為警查獲後，│        │          │
│    │            │            │        │被告始供出此部小客│        │          │
│    │            │            │        │貨車之停放地點。  │        │          │
└──┴──────┴──────┴────┴─────────┴────┴─────┘


司法院資訊處製作；財團法人民間司法改革基金會備份。
